臺灣板橋地方法院刑事判決　　　　　　　　　　　　九十一年度易字第二七六號
　　公　訴　人　臺灣板橋地方法院檢察署檢察官
　　被　　　告　甲○○　男　二.
右列被告因電子遊戲場業管理條例案件，經檢察官聲請簡易判決處刑（九十一年度偵
字第一一九八八號）及移請併案審理（九十一年度偵字第一九○九七號、第一四三三
一號、第一四五七一號、第一六六八八號），本院審理結果，認為不應依簡易判決程
序處刑，改以通常程序審理，本院判決如左：
    主  文
甲○○連續違反未依電子遊戲場業管理條例規定辦理營利事業登記，不得經營電子遊
戲場業規定，處有期徒刑陸月，如易科罰金，以參佰元折算壹日。
如附表所示之電子遊戲機台均沒收。
    事  實
一、甲○○明知未依電子遊戲場管理條例規定辦理營利事業登記者，不得經營電子遊
    戲場業務，竟自民國（下同）九十一年二月五日（起訴書誤為四月中旬某日）起
    ，在臺北縣永和市○○路七號「超峰育樂有限公司」，擺置電子遊戲機具「７７
    ７金美滿機台」三十一台、「益智娃娃機」三台、「籃球機」一台、「接球怪手
    」一台、「ＫＫ貓娃娃機」二台、「夢幻列車」一台等，共計三十九台，提供予
    不特定人把玩，嗣於同年五月三日上午十時三十分許，為台北縣政府警察局永和
    分局會同台北縣政府聯合查報小組在上址當場查獲。
二、甲○○為警查獲後，復承上開經營電子遊戲場之概括犯意，明知其經營之「超峰
    育樂有限公司」並未經台北縣政府核發辦理電子遊戲場業之營利事業登記證，復
    於九十一年五月三十一日，在上開台北縣永和市○○路七號分別擺設電動機具「
    ７７７金美滿機台」五台、「音樂ＤＴ」一台、「射擊機台」一台、「賽車」一
    台、太鼓達人」一台、「ＴＶ機台」十二台、「籃球機台」一台、「夢幻列車」
    一台、「彈珠機台」五台、「娃娃機」四台。於九十一年五月三十一日為台北縣
    政府警察局永和分局查獲。
三、甲○○為警查獲後，復承上開經營電子遊戲場之概括犯意，明知其經營之「超峰
    育樂有限公司」並未經台北縣政府核發辦理電子遊戲場業之營利事業登記證，復
    先後於九十一年七月五日及九十一年八月七日，在上開台北縣永和市○○路七號
    分別擺設電動機具「益智類遊戲機」十四台、「賽車」一台、「音樂機」一台、
    「射擊」一台、「彈珠台」二台、「ＫＩＫＩ」二台（九十一年七月五日），及
    「跳舞機」一台、「賽車」一台、「射擊」一台、「彈珠台」一台、「禮品機」
    二台、「跳跳球禮品機」二台、「抓娃娃機」五台（九十一年八月七日）。分別
    於九十一年七月五日及九十一年八月七日為台北縣政府聯合查報小組查獲。
四、案經臺北縣政府函請台灣板橋地方法院檢查署檢察官偵查後聲請簡易判決處刑，
    本院審理結果認為不應依簡易程序處刑，改依通常程序審理，及由檢察官移請併
    案審理。
    理  由
一、右揭犯罪事實，業據被告甲○○於警詢及偵審中坦承不諱，並有臺北縣政府聯合
    查報小組稽查電子遊戲場業紀錄表三紙、違反社會秩序維護法案件現場紀錄表一
    張及照片十八張在卷可憑，本件事證明確，被告犯行應堪認定。
二、核被告甲○○之所為，係違反電子遊戲場業管理條例第十五條之規定，應依同條
    例二十二條處斷之罪。被告先後多次違反電子遊戲場業管理條例，非法經營電子
    遊戲場所為數行為，時間緊接，所犯罪名相同，顯係出於概括之犯意為之，為連
    續犯，應依刑法第五十六條之規定以一罪論，並加重其刑。移送併案審理部分，
    與本件已起訴部分，有連續犯之裁判上一罪關係，依審判不可分之法理，本院自
    應併予審理。爰審酌被告犯罪之動機、目的、手段、所生危害、查獲後由不知悔
    改一犯再犯，犯後態度不好等一切情狀，判處如主文所示之刑，並諭知易科罰金
    之折算標準。如附表所示之電動機具為被告所有，供本件犯罪所用之物，均依法
    宣告沒收。
據上論斷，應依刑事訴訟法第四百五十二條、第二百九十九條第一項前段，電子遊戲
場管理條例第二十二條，刑法第十一條前段、第五十六條、第四十一條第一項、第三
十八條第一項第二款，罰金罰緩提高標準條例第一條前段、第二條，判決如主文。
本案經檢察官陳伯厚到庭執行職務
中      華      民      國      九十一      年      十一    月    七    日
                                  臺灣板橋地方法院刑事第一庭
                                      法  官    胡  堅  勤
右正本證明與原本無異。
如不服本判決，應於判決送達後十日內，向本院提出上訴狀。
                                      書記官    劉  文  美
中      華      民      國      九十一      年      十一    月    七    日
附表：
一、電子遊戲機具「７７７金美滿機台」參拾壹台、「益智娃娃機」參台、「籃球機
    」壹台、「接球怪手」壹台、「ＫＫ貓娃娃機」貳台、「夢幻列車」壹台，共計
    參拾玖台。
二、電子遊戲機「益智類遊戲機」拾肆台、「賽車」壹台、「音樂機」壹台、「射擊
    」壹台、「彈珠台」貳台、「ＫＩＫＩ」貳台、「跳舞機」壹台、「賽車」壹台
    、「射擊」壹台、「彈珠台」壹台、「禮品機」貳台、「跳跳球禮品機」貳台、
    「抓娃娃機」伍台。
三、「７７７金美滿機台」伍台、「音樂ＤＴ」壹台、「射擊機台」壹台、「賽車」
    壹台、「太鼓達人」壹台、「ＴＶ機台」拾貳台、「籃球機台」壹台、「夢幻列
    車」壹台、「彈珠機台」伍台、「娃娃機」肆台。
附錄本案所犯法條全文
電子遊戲場業管理條例第十五條
未依本條例規定辦理營利事業登記者，不得經營電子遊戲場業。
電子遊戲場業管理條例第二十二條
違反第十五條規定者，處行為人一年以下有期徒刑、拘役或科或併科新台
幣五十萬元以上二百五十萬元以下罰金。
